【裁判字號】    97,訴,1146
【裁判日期】    971205
【裁判案由】    違反毒品危害防制條例
【裁判全文】
臺灣新竹地方法院刑事判決              97年度訴字第1146號
公  訴  人  臺灣新竹地方法院檢察署檢察官
被      告  甲○○
上列被告因毒品危害防制條例案件，經檢察官提起公訴（97年度
毒偵字第1633號、第1650號、第1819號、第1840號、第1891號、
第1906號），被告於本院準備程序為有罪之陳述，爰經合議庭裁
定由受命法官獨任行簡式程序審理，並判決如下：
    主    文
甲○○犯如附表編號一至十所示之罪，主文及宣告刑各如附表編
號一至十所載。應執行有期徒刑年。扣案如附表編號五至十所
示之第一級毒品海洛因肆包（人工鑑別編號：00000000
0，合計淨重點壹零公克，空包裝總重壹點玖公克，純度佰
分之拾貳點零貳，純質淨重零點柒公克）、貳包（人工鑑別編
號：000000000，合計淨重壹點陸玖公克，空包裝總重
零點肆壹公克，純度佰分之貳拾捌點壹玖，純質淨重零點肆捌公
克）、壹包（人工鑑別編號：000000000，送驗數量淨
重零點壹壹伍陸公克，驗餘數量淨重零點壹壹貳公克）、壹包
（人工鑑別編號：000000000，實稱毛重零點陸零
公克，淨重零點零捌零公克，取樣零點零零伍伍公克，餘重零
點零柒柒伍公克）、第二級毒品甲基安非他命貳包（毛重合計共
貳點肆壹公克），均沒收銷燬。如附表編號七、八所示之吸食器
壹組、電子磅秤壹臺，均沒收。
    事    實
一、
(一)、甲○○素行不佳，曾有違反毒品危害防制條例之前科紀錄，
    又於民國95年間因連續施用第一級毒品案件，經本院以95年
    度訴字第386號判決判處有期徒刑9月確定，後經本院以96年
    度聲減字第6 號裁定減為有期徒刑4月又15日確定，於96年7
    月16日減刑執行完畢出監；再於96年間因施用第一級毒品案
    件，經本院以96年度訴字第213號判決判處有期徒刑9月確定
    ，嗣經本院以96年度聲減字第2547號裁定減為有期徒刑4 月
    又15日確定，於97年5月11日執行完畢。
(二)、甲○○前於91年間因施用毒品案件，經本院以92年度毒聲字
    第56號裁定送觀察、勒戒後，認無繼續施用毒品之傾向，於
    92年2 月10日執行完畢釋放出所，並經臺灣新竹地方法院檢
    察署檢察官以91年度毒偵字第1150號為不起訴處分確定，復
    於前開觀察、勒戒執行完畢釋放後5 年內，因施用第二級毒
    品案件，經本院以92年度毒聲字第524 號裁定送觀察、勒戒
    後，認有繼續施用毒品之傾向，經本院以92年度毒聲字第62
    1 號裁定令入戒治處所施以強制戒治，惟因93年1月9日毒品
    危害防制條例修正而停止執行出所，刑責部分則經本院以92
    年度竹簡字第493號判決判處有期徒刑4月確定。
(三)、詎甲○○仍未戒絕毒癮，分別基於施用第一級毒品及第二級
    毒品之犯意，於附表編號一至十所示時間、地點，各施用第
    一級毒品海洛因及第二級毒品甲基安非他命。嗣為警先後於
    附表編號一至十所示時間、地點查獲，並扣得如附表編號五
    至十所示之物，經採集其尿液送驗結果，各呈安非他命、甲
    基安非他命、可待因、嗎啡（海洛因人體代謝物）陽性反應
    ，始悉上情。
二、案經新竹縣政府警察局竹北分局、新埔分局、新竹市警察局
    第二分局、第三分局先後報告臺灣新竹地方法院檢察署檢察
    官偵查起訴。
    理    由
一、本件被告甲○○所犯施用第一級毒品、第二級毒品等罪，均
    非死刑、無期徒刑、最輕本刑為3 年以上有期徒刑之罪，或
    高等法院管轄第一審之案件，被告於本院準備程序進行中，
    就被訴事實為有罪之陳述，經本院合議庭認合於刑事訴訟法
    第273條之1第1 項之規定，裁定進行簡式審判程序，合先敘
    明。
二、認定犯罪事實所憑之證據及理由：
(一)、訊據被告甲○○對於如附表編號一至十所示施用第一級毒品
    海洛因、第二級毒品甲基安非他命之犯行，於本院準備程序
    及簡式審判程序時均坦承不諱，並有如附表編號一至十備註
    欄所示相關書證在卷可稽，此外，復有如附表編號五至十扣
    案物品欄所示之物扣案可資佐證，足認被告自白確與事實相
    符，堪以採信，本案事證已臻明確，被告施用第一級毒品海
    洛因、第二級毒品甲基安非他命各5 次之犯行洵堪認定。
(二)、按施用第一級、第二級毒品為犯罪行為，毒品危害防制條例
    第10條定有處罰明文。故施用第一級、第二級毒品者，依前
    揭規定本應科以刑罰。惟基於刑事政策，對合於一定條件之
    施用者，則依同條例第20條、第23條之規定，施以觀察、勒
    戒及強制戒治之保安處分。毒品危害防制條例於92年7月9日
    修正公布，自93年1月9日施行，其中第20條、第23條將施用
    毒品之刑事處遇程序，區分為「初犯」及「5 年內再犯」、
    「5 年後再犯」。依其立法理由之說明：「初犯」，經觀察
    、勒戒或強制戒治後，應為不起訴處分或不付審理之裁定；
    經觀察、勒戒或強制戒治執行完畢釋放後，「5 年內再犯」
    者，因其再犯率甚高，原實施之觀察、勒戒及強制戒治既已
    無法收其實效，爰依法追訴或裁定交付審理。至於經觀察、
    勒戒或強制戒治執行完畢釋放後，「5 年後再犯」者，前所
    實施之觀察、勒戒或強制戒治已足以遮斷其施用毒品之毒癮
    ，為期自新及協助其斷除毒癮，仍適用「初犯」規定，先經
    觀察、勒戒或強制戒治之程序。從而依修正後之規定，僅限
    於「初犯」及「5 年後再犯」二種情形，始應先經觀察、勒
    戒或強制戒治程序。倘被告於5 年內已再犯，經依法追訴處
    罰，縱其第3次（或第3次以上）再度施用毒品之時間，在初
    犯經觀察、勒戒或強制戒治執行完畢釋放5 年以後，已不合
    於「5年後再犯」之規定，且因已於「5年內再犯」，顯見其
    再犯率甚高，原實施觀察、勒戒或強制戒治，已無法收其實
    效，即應依該條例第10條處罰。第3次（或第3次以上）施用
    毒品之時間，是否宜有期間限制？以多久為適宜？則分屬刑
    事政策、專門醫學之範圍，非審判機關所能決定，有待循立
    法途徑解決（最高法院95年度第7次、97年度第5次刑事庭會
    議決議參照）。準此，茍被告施用毒品之犯行，前經觀察、
    勒戒或強制戒治執行完畢釋放後，5 年內曾再因施用毒品之
    行為，而經法院判處刑罰之處遇程序確定者，縱其係於觀察
    、勒戒或強制戒治執行完畢5 年後再為本案施用毒品犯行，
    應認屬「再犯」之範疇，而應逕依毒品危害防制條例第10條
    之規定處罰。
(三)、經查，被告前於91年間因施用毒品案件，經本院以92年度毒
    聲字第56號裁定送觀察、勒戒後，認無繼續施用毒品之傾向
    ，於92年2 月10日執行完畢釋放出所，並經臺灣新竹地方法
    院檢察署檢察官以91年度毒偵字第1150號為不起訴處分確定
    ，復於前開觀察、勒戒執行完畢釋放後5 年內，因施用第二
    級毒品案件，經本院以92年度毒聲字第524 號裁定送觀察、
    勒戒後，認有繼續施用毒品之傾向，經本院以92年度毒聲字
    第621 號裁定令入戒治處所施以強制戒治，惟因93年1月9日
    毒品危害防制條例修正而停止執行出所，刑責部分則經本院
    以92年度竹簡字第493號判決判處有期徒刑4月確定等情，有
    臺灣新竹地方法院檢察署刑案資料查註紀錄表、全國施用毒
    品案件紀錄表、受觀察勒戒人毒品及前科紀錄簡列表、矯正
    簡表及臺灣高等法院被告前案紀錄表各乙份存卷為憑，據此
    ，本案：(1)附表編號一、二所示犯行部分，被告係於92年 2
    月10日觀察、勒戒執行完畢釋放後5 年內再犯施用第一級、
    第二級毒品罪，所為應依法論科；(2)附表編號三至十所示犯
    行部分，被告既於初犯毒品危害防制條例經觀察、勒戒執行
    完畢釋放（即92年2月10日）後之5年內曾再犯施用毒品之罪
    ，並經依法追訴處罰（即上開本院92年度竹簡字第493 號判
    決所示），是其於初犯經觀察、勒戒執行完畢釋放後5 年後
    再犯本件如附表編號三至十所示施用第一級、第二級毒品罪
    ，徵諸前開最高法院95年度第7次、97年度第5次刑事庭會議
    決議意旨，已不合於「5年後再犯」之規定，且因已於「5年
    內再犯」，顯見其再犯率甚高，原實施觀察、勒戒或強制戒
    治程序已無法收其實效，亦應依法予以論罪科刑。
三、論罪科刑：
(一)、核被告甲○○如附表編號一至十所示各次施用毒品犯行，分
    別係犯毒品危害防制條例第10條第1 項之施用第一級毒品罪
    及同條例第10條第2 項之施用第二級毒品罪（詳如附表編號
    一至十成立罪名欄所示）。
(二)、被告施用前持有海洛因、甲基安非他命毒品之低度行為，應
    分別為施用之高度行為所吸收，不另論罪。
(三)、被告如附表編號一至十所示各次施用毒品犯行，時間不同，
    犯意各別，行為互異，應予分論併罰。
(四)、被告有事實欄一、(一)所示前科，為前揭臺灣新竹地方法院檢
    察署刑案資料查註紀錄表、臺灣高等法院被告前案紀錄表所
    載明，其受有期徒刑之執行完畢，5 年內再故意犯本件如附
    表編號一至十所示有期徒刑以上之10罪，均為累犯，均應依
    刑法第47條第1項之規定加重其刑。
(五)、爰審酌被告素行不佳，前因施用毒品之違反毒品危害防制條
    例案件迭經觀察、勒戒、強制戒治及追訴處罰，猶不知警惕
    、悔改，無視毒品對其個人身心及社會之負面影響，仍繼續
    施用，顯然自制力薄弱，所為係戕害自身身心健康，施用次
    數、犯罪手段、情節及所生危害、犯後坦承犯行等一切情狀
    ，分別量處如主文所示之刑，並定其應執行之刑，以資懲儆
    。
(六)、扣案如附表編號五至十所示之第一級毒品海洛因4 包（人工
    鑑別編號：000000000，合計淨重3.10公克，空包裝總重1.3
    9公克，純度12.02﹪，純質淨重0.37公克）、2 包（人工鑑
    別編號：000000000 ，合計淨重1.69公克，空包裝總重0.41
    公克，純度28.19 ﹪，純質淨重0.48公克）、乙包（人工鑑
    別編號：000000000 ，送驗數量淨重0.1156公克，驗餘數量
    淨重0.1123公克）、乙包（人工鑑別編號：000000000 ，實
    稱毛重0.3630公克，淨重0.0830公克，取樣0.0055公克，餘
    重0. 0775 公克）、第二級毒品甲基安非他命2 包（毛重合
    計共2.41公克），均係管制之毒品，均應依毒品危害防制條
    例第18條第1 項前段宣告沒收銷燬；而如附表編號七、八所
    示之吸食器乙組，為被告所有供施用第二級毒品甲基安非他
    命所用之物，電子磅秤乙臺則係被告所有供分裝持有海洛因
    、甲基安非他命毒品所用之物，業據被告供承在卷，均應依
    刑法第38條第1 項第2 款之規定宣告沒收。至於扣案如附表
    編號五、六所示之注射針筒乙支，業經被告甲○○否認為其
    所有（見本院卷第35頁），本案復查無其他證據足資證明確
    係被告所有供施用第一級毒品所用或預備供犯罪所用之物，
    亦非專供施用第一級毒品之器具，又非違禁物，本院無從宣
    告沒收，附此敘明。
四、據上論斷，應依刑事訴訟法第273條之1第1項、第299條第 1
    項前段，毒品危害防制條例第10條第1項、第2項、第18條第
    1項前段，刑法第11條、第47條第1項、第38條第1項第2款、
    第51條第5款，判決如主文。
本案經檢察官洪裕翔到庭執行職務。
中    華    民    國    97    年    12    月     5    日
                  刑事第三庭  法  官  林惠君
以上正本證明與原本無異。
如不服本判決，應於收受本判決後10日內向本院提出上訴書狀。
上訴書狀應敘述具體理由，未敘述上訴理由者，應於上訴期間屆
滿後20日內補提理由書狀於本院（均須按他造當事人之人數附繕
本，並請勿「逕送上級法院」）。
中    華    民    國    97    年    12    月     5    日
                              書記官  蔣淑君
附錄論罪科刑法條：
毒品危害防制條例第10條：
施用第一級毒品者，處6月以上5年以下有期徒刑。
施用第二級毒品者，處3年以下有期徒刑。
附表：
┌──┬──────┬───────┬──────┬──────┬──────┬─────────┐
│編號│主文及宣告刑│施用時間、地點│查獲時間、地│  扣案物品  │  成立罪名  │       備註       │
│    │            │、方式及種類  │點          │            │            │                  │
├──┼──────┼───────┼──────┼──────┼──────┼─────────┤
│ 一 │甲○○施用第│96年12月27日凌│96年12月27日│     無     │毒品危害防制│(1)新竹縣政府警察局│
│    │一級毒品，累│晨3 時30分許警│凌晨某時，因│            │條例第10條第│  毒品犯罪嫌疑人尿│
│    │犯，處有期徒│詢採尿時回溯26│另案遭通緝為│            │1 項施用第一│  液採驗作業管制紀│
│    │刑柒月。    │小時內之某時，│警逮捕，經陳│            │級毒品罪    │  錄、詮昕科技股份│
│    │            │在其位於新竹縣│昌明同意採集│            │            │  有限公司97年1月7│
│    │            │竹北市○○○街│其尿液送驗結│            │            │  日報告編號：6C27│
│    │            │306 巷26弄28號│果呈甲基安非│            │            │  0315號濫用藥物尿│
│    │            │之居處內，以將│他命、嗎啡陽│            │            │  液檢驗報告各乙紙│
│    │            │海洛因摻入香煙│性反應而查獲│            │            │  見97年度毒偵字第│
│    │            │內吸食之方式非│            │            │            │  1819號偵查卷第10│
│    │            │法施用第一級毒│            │            │            │  至11頁          │
│    │            │品海洛因乙次  │            │            │            │(2)97年度毒偵字第18│
├──┼──────┼───────┤            │            ├──────┤  19號起訴        │
│ 二 │甲○○施用第│96年12月27日凌│            │            │毒品危害防制│                  │
│    │二級毒品，累│晨3 時30分許警│            │            │條例第10條第│                  │
│    │犯，處有期徒│詢採尿時回溯96│            │            │2 項施用第二│                  │
│    │刑月。    │小時內之某時，│            │            │級毒品罪    │                  │
│    │            │在其位於新竹縣│            │            │            │                  │
│    │            │竹北市○○○街│            │            │            │                  │
│    │            │306 巷26弄28號│            │            │            │                  │
│    │            │之居處內，以將│            │            │            │                  │
│    │            │甲基安非他命置│            │            │            │                  │
│    │            │於玻璃球內燒烤│            │            │            │                  │
│    │            │吸食煙霧之方式│            │            │            │                  │
│    │            │非法施用第二級│            │            │            │                  │
│    │            │毒品甲基安非他│            │            │            │                  │
│    │            │命乙次        │            │            │            │                  │
├──┼──────┼───────┼──────┼──────┼──────┼─────────┤
│ 三 │甲○○施用第│97年7 月17日上│97年7 月17日│     無     │毒品危害防制│(1)新竹縣政府警察局│
│    │一級毒品，累│午5 時34分許警│凌晨4 時45分│            │條例第10條第│  毒品犯罪嫌疑人尿│
│    │犯，處有期徒│詢採尿時回溯26│許，在新竹縣│            │1 項施用第一│  液採驗作業管制紀│
│    │刑柒月。    │小時內之某時，│關西鎮○○路│            │級毒品罪    │  錄、詮昕科技股份│
│    │            │在其位於新竹縣│與正義路口，│            │            │  有限公司97年8月5│
│    │            │竹北市○○○街│因形跡可疑為│            │            │  日報告編號：7724│
│    │            │306 巷26弄28號│警盤查，經陳│            │            │  0580號濫用藥物尿│
│    │            │之居處內，以將│昌明同意採集│            │            │  液檢驗報告各乙紙│
│    │            │海洛因摻入香煙│其尿液送驗結│            │            │  見97年度毒偵字第│
│    │            │內吸食之方式非│果呈安非他命│            │            │  1650號偵查卷第 8│
│    │            │法施用第一級毒│、甲基安非他│            │            │  至9 頁          │
│    │            │品海洛因乙次  │命、可待因、│            │            │(2)97年度毒偵字第16│
├──┼──────┼───────┤嗎啡陽性反應│            ├──────┤  50號起訴        │
│ 四 │甲○○施用第│97年7 月17日上│而查獲      │            │毒品危害防制│                  │
│    │二級毒品，累│午5 時34分許警│            │            │條例第10條第│                  │
│    │犯，處有期徒│詢採尿時回溯96│            │            │2 項施用第二│                  │
│    │刑月。    │小時內之某時，│            │            │級毒品罪    │                  │
│    │            │在其位於新竹縣│            │            │            │                  │
│    │            │竹北市○○○街│            │            │            │                  │
│    │            │306 巷26弄28號│            │            │            │                  │
│    │            │之居處內，以將│            │            │            │                  │
│    │            │甲基安非他命置│            │            │            │                  │
│    │            │於玻璃球內燒烤│            │            │            │                  │
│    │            │吸食煙霧之方式│            │            │            │                  │
│    │            │非法施用第二級│            │            │            │                  │
│    │            │毒品甲基安非他│            │            │            │                  │
│    │            │命乙次        │            │            │            │                  │
├──┼──────┼───────┼──────┼──────┼──────┼─────────┤
│ 五 │甲○○施用第│97年8 月21日下│97年8 月21日│第一級毒品海│毒品危害防制│(1)新竹市警察局第二│
│    │一級毒品，累│午6 時許警詢採│下午4 時25分│洛因4 包（人│條例第10條第│  分局搜索、扣押筆│
│    │犯，處有期徒│尿時回溯26小時│許，在新竹市│工鑑別編號：│1 項施用第一│  錄、扣押物品目錄│
│    │刑柒月。扣案│內之某時，在其│東區金山十八│000000000 ，│級毒品罪    │  表各乙份見97年度│
│    │之第一級毒品│位於新竹縣竹北│街公有停車場│合計淨重3.10│            │  毒偵字第1633號偵│
│    │海洛因肆包（│市○○○街 306│內，因形跡可│公克，空包裝│            │  查卷第5至8頁    │
│    │人工鑑別編號│巷26弄28號之居│疑為警盤查，│總重1.39公克│            │(2)現場暨扣案物照片│
│    │：一００００│處內，以將海洛│扣得如右列所│，純度 12.02│            │  共9 張見同上偵查│
│    │三八四一，合│因摻入香煙內吸│示之物，經陳│﹪，純質淨重│            │  卷第22至26頁    │
│    │計淨重點壹│食之方式非法施│昌明同意採集│0.37公克，以│            │(3)新竹市警察局辦理│
│    │零公克，空包│用第一級毒品海│其尿液送驗結│97年度白保管│            │  煙毒、麻醉藥品案│
│    │裝總重壹點│洛因乙次      │果呈甲基安非│字第251 號扣│            │  尿液送驗受檢人真│
│    │玖公克，純度│              │他命、嗎啡、│押中）、與本│            │  實姓名代號對照表│
│    │佰分之拾貳點│              │可待因陽性反│案無關之注射│            │  暨送驗登記簿、臺│
│    │零貳，純質淨│              │應而查獲    │針筒乙支（以│            │  灣尖端先進生技醫│
│    │重零點柒公│              │            │97年度保管字│            │  藥股份有限公司97│
│    │克），均沒收│              │            │第1352號扣押│            │  年9月5日實驗室檢│
│    │銷燬。      │              │            │中）        │            │  體編號： AC41488│
├──┼──────┼───────┤            │            ├──────┤  號濫用藥物檢驗報│
│ 六 │甲○○施用第│97年8 月21日下│            │            │毒品危害防制│  告各乙紙見同上偵│
│    │二級毒品，累│午6 時許警詢採│            │            │條例第10條第│  查卷第42至43頁  │
│    │犯，處有期徒│尿時回溯96小時│            │            │2 項施用第二│(4)扣押物品清單2 紙│
│    │刑月。    │內之某時，在其│            │            │級毒品罪    │  見同上偵查卷第44│
│    │            │位於新竹縣竹北│            │            │            │  至45頁          │
│    │            │市○○○街 306│            │            │            │(5)法務部調查局濫用│
│    │            │巷26弄28號之居│            │            │            │  藥物實驗室97年 9│
│    │            │處內，以將甲基│            │            │            │  月17日調科壹字第│
│    │            │安非他命置於玻│            │            │            │  00000000000 號鑑│
│    │            │璃球內燒烤吸食│            │            │            │  定書乙紙見同上偵│
│    │            │煙霧之方式非法│            │            │            │  查卷第47頁      │
│    │            │施用第二級毒品│            │            │            │(6)97年度毒偵字第16│
│    │            │甲基安非他命乙│            │            │            │  33號起訴        │
│    │            │次            │            │            │            │                  │
├──┼──────┼───────┼──────┼──────┼──────┼─────────┤
│ 七 │甲○○施用第│97年9 月18日上│97年9 月18日│第一級毒品海│毒品危害防制│(1)同意搜索書、新竹│
│    │一級毒品，累│午11時46分許警│凌晨0 時10分│洛因2 包（人│條例第10條第│  縣政府警察局竹北│
│    │犯，處有期徒│詢採尿時回溯26│許，在新竹縣│工鑑別編號：│1 項施用第一│  分局搜索、扣押筆│
│    │刑柒月。扣案│小時內之某時，│竹北市光明一│000000000 ，│級毒品罪    │  錄、扣押物品清單│
│    │之第一級毒品│在其位於新竹縣│路與文采街口│合計淨重1.69│            │  各乙份見97年度毒│
│    │海洛因貳包（│竹北市○○○街│，因形跡可疑│公克，空包裝│            │  偵字第1840號偵查│
│    │人工鑑別編號│306 巷26弄28號│為警盤查，扣│總重0.41公克│            │  卷第25至29頁    │
│    │：一００００│之居處內，以將│得如右列所示│，純度 28.19│            │(2)扣案物照片共6 張│
│    │三九００，合│海洛因摻入香煙│之物，經陳昌│﹪，純質淨重│            │  見同上偵查卷第30│
│    │計淨重壹點陸│內吸食之方式非│明同意採集其│0.48公克，以│            │  至32頁          │
│    │玖公克，空包│法施用第一級毒│尿液送驗結果│97年度白保管│            │(3)竹北分局毒品犯罪│
│    │裝總重零點肆│品海洛因乙次  │呈安非他命、│字第312 號扣│            │  嫌疑人尿液採驗作│
│    │壹公克，純度│              │甲基安非他命│押中）、第二│            │  業管制紀錄、詮昕│
│    │佰分之貳拾捌│              │、可待因、嗎│級毒品甲基安│            │  科技股份有限公司│
│    │點壹玖，純質│              │啡陽性反應而│非他命2 包（│            │  97年10月1 日報告│
│    │淨重零點肆捌│              │查獲        │毛重合計共2.│            │  編號：00000000號│
│    │公克），均沒│              │            │41公克，以97│            │  濫用藥物尿液檢驗│
│    │收銷燬。電子│              │            │年度安保管字│            │  報告各乙紙見同上│
│    │磅秤壹臺，沒│              │            │第302 號扣押│            │  偵查卷第67至68頁│
│    │收之。      │              │            │中）、其所有│            │(4)扣押物品清單3 紙│
├──┼──────┼───────┤            │供施用第二級├──────┤  見同上偵查卷第62│
│ 八 │甲○○施用第│97年9 月18日上│            │毒品甲基安非│毒品危害防制│  至64頁          │
│    │二級毒品，累│午11時46分許警│            │他命所用之吸│條例第10條第│(5)法務部調查局濫用│
│    │犯，處有期徒│詢採尿時回溯96│            │食器乙組、其│2 項施用第二│  藥物實驗室97年11│
│    │刑月。扣案│小時內之某時，│            │所有供分裝持│級毒品罪    │  月3 日調科壹字第│
│    │之第二級毒品│在其位於新竹縣│            │有海洛因、甲│            │  00000000000 號鑑│
│    │甲基安非他命│竹北市○○○街│            │基安非他命毒│            │  定書乙紙見本院卷│
│    │貳包（毛重合│306巷26弄28號 │            │品所用之電子│            │  第28頁          │
│    │計共貳點肆壹│之居處內，以將│            │磅秤乙臺（均│            │(6)97年度毒偵字第18│
│    │公克），均沒│甲基安非他命置│            │以97年度保管│            │  40號起訴        │
│    │收銷燬。吸食│於玻璃球內燒烤│            │字第1615號扣│            │                  │
│    │器壹組、電子│吸食煙霧之方式│            │押中）      │            │                  │
│    │磅秤壹臺，均│非法施用第二級│            │            │            │                  │
│    │沒收。      │毒品甲基安非他│            │            │            │                  │
│    │            │命乙次        │            │            │            │                  │
├──┼──────┼───────┼──────┼──────┼──────┼─────────┤
│ 九 │甲○○施用第│97年9 月24日下│(1)先於97年 9│(1)97年9 月24│毒品危害防制│(1)97年9月24日上午1│
│    │一級毒品，累│午2 時50分許警│  月24日上午│  日上午11時│條例第10條第│  1 時40分許為警查│
│    │犯，處有期徒│詢採尿時回溯26│  11時40分許│  40分許為警│1 項施用第一│  獲該次：        │
│    │刑柒月。扣案│小時內之某時，│  ，在新竹縣│  查獲該次：│級毒品罪    │自願受搜索同意書│
│    │之第一級毒品│在其位於新竹縣│  竹北市中華│  扣得第一級│            │  、新竹市警察局第│
│    │海洛因壹包（│竹北市○○○街│  路3段1巷20│  毒品海洛因│            │  三分局搜索、扣押│
│    │人工鑑別編號│306 巷26弄28號│  弄口，因形│  乙包（人工│            │  筆錄、搜索經過及│
│    │：一００００│之居處內，以將│  跡可疑為警│  鑑別編號：│            │  結果陳報書、扣押│
│    │三九三三，送│海洛因摻入香煙│  盤查，扣得│  000000000 │            │  物品目錄表、扣押│
│    │驗數量淨重零│內吸食之方式非│  如右列所示│  ，送驗數量│            │  物品收據各乙份見│
│    │點壹壹伍陸公│法施用第一級毒│  之物，經陳│  淨重0.1156│            │  97年度毒偵字第18│
│    │克，驗餘數量│品海洛因乙次  │  昌明同意採│  公克，驗餘│            │  91號偵查卷第15至│
│    │淨重零點壹壹│              │  集其尿液送│  數量淨重0.│            │  21頁            │
│    │貳公克）、│              │  驗結果呈安│  1123公克，│            │扣案物照片2 張見│
│    │壹包（人工鑑│              │  非他命、甲│  以97年度白│            │  同上偵查卷第22頁│
│    │別編號：一０│              │  基安非他命│  保管字第34│            │新竹市警察局辦理│
│    │０００三八九│              │  、嗎啡、可│  6 號扣押中│            │  煙毒、麻醉藥品案│
│    │三，實稱毛重│              │  待因陽性反│  ）        │            │  尿液送驗受檢人真│
│    │零點陸零│              │  應而查獲  │(2)97年9 月24│            │  實姓名代號對照表│
│    │公克，淨重零│              │(2)繼於97年 9│  日晚上11時│            │  暨送驗登記簿、臺│
│    │點零捌零公│              │  月24日晚上│  20分許為警│            │  灣尖端先進生技醫│
│    │克，取樣零點│              │  11時20分許│  查獲該次：│            │  藥股份有限公司97│
│    │零零伍伍公克│              │  ，在新竹縣│  扣得第一級│            │  年10月1 日實驗室│
│    │，餘重零點零│              │  竹北市東興│  毒品海洛因│            │  檢體編號：AC4290│
│    │柒柒伍公克）│              │  路與東海二│  壹包（人工│            │  1 號濫用藥物檢驗│
│    │，均沒收銷燬│              │  街口，因形│  鑑別編號：│            │  報告各乙紙見同上│
│    │。          │              │  跡可疑為警│  000000000 │            │  偵查卷第43至44頁│
├──┼──────┼───────┤  盤查，扣得│  ，實稱毛重├──────┤扣押物品清單乙紙│
│ 十 │甲○○施用第│97年9 月24日下│  如右列所示│  0.3630公克│毒品危害防制│  見本院卷第23頁  │
│    │二級毒品，累│午2 時50分許警│  之物，經陳│  ，淨重0.08│條例第10條第│行政院衛生署草屯│
│    │犯，處有期徒│詢採尿時回溯96│  昌明同意採│  30公克，取│2 項施用第二│  療養院97年10月 9│
│    │刑月。    │小時內之某時，│  集其尿液送│  樣0.0055公│級毒品罪    │  日草療鑑字第0971│
│    │            │在其位於新竹縣│  驗結果呈甲│  克，餘重0.│            │  000028號鑑定書乙│
│    │            │竹北市○○○街│  基安非他命│  0775公克，│            │  紙見本院卷第26頁│
│    │            │306 巷26弄28號│  、可待因、│  以97年度白│            │97年度毒偵字第18│
│    │            │之居處內，以將│  嗎啡陽性反│  保管字第30│            │  91號起訴        │
│    │            │甲基安非他命置│  應而查獲  │  5 號扣押中│            │(2)97年9月24日晚上1│
│    │            │於玻璃球內燒烤│            │  ）        │            │  1 時20分許為警查│
│    │            │吸食煙霧之方式│            │            │            │  獲該次：        │
│    │            │非法施用第二級│            │            │            │同意搜索書、新竹│
│    │            │毒品甲基安非他│            │            │            │  縣政府警察局竹北│
│    │            │命乙次        │            │            │            │  分局搜索、扣押筆│
│    │            │              │            │            │            │  錄、扣押物品目錄│
│    │            │              │            │            │            │  表各乙份見97年度│
│    │            │              │            │            │            │  毒偵字第1906號偵│
│    │            │              │            │            │            │  查卷第14至18頁  │
│    │            │              │            │            │            │現場暨扣案物照片│
│    │            │              │            │            │            │  共4 張見同上偵查│
│    │            │              │            │            │            │  卷第19至21頁    │
│    │            │              │            │            │            │竹北分局毒品犯罪│
│    │            │              │            │            │            │  嫌疑人尿液採驗作│
│    │            │              │            │            │            │  業管制紀錄、詮昕│
│    │            │              │            │            │            │  科技股份有限公司│
│    │            │              │            │            │            │  97年10月13日報告│
│    │            │              │            │            │            │  編號：00000000號│
│    │            │              │            │            │            │  濫用藥物尿液檢驗│
│    │            │              │            │            │            │  報告各乙紙見同上│
│    │            │              │            │            │            │  偵查卷第49至50頁│
│    │            │              │            │            │            │扣押物品清單乙紙│
│    │            │              │            │            │            │  見同上偵查卷第46│
│    │            │              │            │            │            │  頁              │
│    │            │              │            │            │            │交通部民用航空局│
│    │            │              │            │            │            │  航空醫務中心97年│
│    │            │              │            │            │            │  10月24日航藥鑑字│
│    │            │              │            │            │            │  第0000000 號毒品│
│    │            │              │            │            │            │  鑑定書乙紙見同上│
│    │            │              │            │            │            │  偵查卷第51頁    │
│    │            │              │            │            │            │97年度毒偵字第19│
│    │            │              │            │            │            │  06號起訴        │
└──┴──────┴───────┴──────┴──────┴──────┴─────────┘


司法院資訊處製作；財團法人民間司法改革基金會備份。
